【裁判字號】    97,消債抗,202
【裁判日期】    971125
【裁判案由】    聲請更生程序(保全處份)
【裁判全文】
臺灣高雄地方法院民事裁定           97年度消債抗字第202號
抗  告  人  甲○○
上列抗告人因消費者債務清理條例聲請保全處分事件，對於中華
民國97年8 月13日本院97年度審消債更字第1775號裁定提起抗告
，本院裁定如下：
    主  文
抗告駁回。
抗告程序費用新臺幣壹仟元由抗告人負擔。
    理  由
一、抗告意旨略以：原裁定以本院97年度司執字第50161 號執行
    事件對於聲請人之薪資債權所為強制執行，僅限於聲請人每
    月得支領之各項薪津於三分之一，及年終、考核、績效僅金
    及其他獎金在四分之三範圍內，並未影響聲請人之必要生活
    支出；且更生程序主要係以債務人於法院裁定開始更生程序
    後之薪資、執行業務所得或其他固定收入作為更生方案之償
    債來源，是法院於裁定開始更新程序前，應無停止上開強制
    執行程序之必要為由，駁回抗告人之聲請。然抗告人每月收
    入約新台幣（下同）42,000元，扣除勞健保約1,170 元，實
    領約41,000元，扣除每月房租6,000 元、管理費809 元、尚
    需負擔家中成員生活費10,000元，實所剩無幾，如任由債權
    銀行強制執行抗告人每月薪資約14,000元，因此金額原係抗
    告人全家賴以維生之費用，於遭執行後抗告人一家將陷入無
    法度日之窘境。因此倘於裁定開始更生前仍由債權銀行持續
    扣薪受償，則對於更生方案清償來源基礎之一之金額實有所
    損抑，豈非悖於消費者債務清理條例第19條之立法精神，且
    除使抗告人之財產減少外，另對於參與分配之債權人亦非公
    平，原審認事用法顯有違誤，爰依法提起抗告等語。並聲明
    ：原裁定廢棄；准予對本院97年度司執字第50161 號及台北
    地院97年度執字第74751 號之強制執行程序暫予停止。
二、按，消費者債務清理條例第19條第1 項係規定：「法院就更
    生或清算之聲請為裁定前，得因利害關係人之聲請或依職權
    ，以裁定為下列保全處分：一、債務人財產之保全處分。二
    、債務人履行債務及債權人對於債務人行使債權之限制。
    三、對於債務人財產強制執行程序之停止。四、受益人或轉
    得人財產之保全處分。五、其他必要之保全處分。」。依此
    規定可知，保全處分之准許，須在法院就更生或清算之聲請
    為裁定「前」，故法院如已就更新或清算之聲請為裁定，即
    不得再准許為保全處分。
三、經查，抗告人聲請之本件更生程序，業經本院以97年度消債
    更字第1019號裁定准許抗告人自97年9 月30日下午4 時開始
    更生程序，有本院調取之97年度消債更字第1019號裁定在卷
    可稽，故本件之保全處分之聲請，不應准許，聲請人之抗告
    為無理由，應予駁回。
四、據上論結，本件抗告為無理由，依清費者債務清理條例第15
    條，民事訴訟法第495 條之1 第1 項、第449 條第1 項、第
    78條，裁定如主文。
中    華    民    國    97    年    11    月    25    日
                  民事第五庭  審判長法  官  林玉心
                                    法  官  楊淑珍
                                    法  官  郭文通
上為正本係照原本作成。
本件不得再抗告。
中    華    民    國    97    年    11    月    25    日
                                    書記官  卓榮杰


司法院資訊處製作；財團法人民間司法改革基金會備份。
